# 执行企业会计制度，无形资产没有资本化，现在用

提问人：hunaipeng 时间：2010-11-16 10:29:21
拥有的技术进行对外投资，那么投资单位账务如何处理呢？？？

回答人：chenyiwei
回复 楼主 hunaipeng 的帖子按照企业会计制度规定，以非货币资产对外投资，按照非货币性交易进行处理，即以投出资产的帐面价值（本案例中为零）和相关税费之和作为长期股权投资的初始投资成本。如果对被投资企业采用权益法核算的，则该初始投资成本低于所取得的被投资企业净资产份额（其中被投资企业对于接受投资的该项技术，除了为IPO目的引入投资时应以在投资方的原账面价值计量外，其他情况均按评估值计量）的，作为投资方的股权投资贷方差额，贷记资本公积处理。